# 请教陈版，施工单位被借用资质企业开票是否应确认收入？

提问人：lambeka7 时间：2017-01-12 15:42:51
例如：同集团内，A企业借用B企业资质进行施工，营改增后，业主允许A公司向B公司开票，B公司再向业主开票，B公司全额法确认收入，还是净额法确认收入，依据会计处理来说，应净额法确认收入合适一点，但净额法确认收入法律与税务的相关规定存在冲突的地方应如何考虑？

回答人：chenyiwei
理论上说，净额法更合理。但在实际操作中，考虑到B的资质本身也需要一些收入规模支撑（这是非技术的因素），而且B确实在安全管理等方面处于首要责任人地位，以及与法律法规和税务规定的冲突等问题，实际操作中总额法常见。